臺灣臺中地方法院民事裁定
111年度中簡字第1108號
原      告  中國信託商業銀行股份有限公司


法定代理人  利明献  



被      告  林群凱  
上列當事人間請求終止信託登記等事件，本院裁定如下： 
    主  文
本件訴訟標的價額核定為新臺幣壹佰柒拾萬柒仟伍佰零柒元。
原告應於收受本裁定後五日內補繳第一審裁判費新臺幣壹萬陸仟
壹佰伍拾玖元，如逾期未補繳，即駁回原告之訴。
    理  由
一、按提起民事訴訟，應依民事訴訟法第77條之1第2項、第77條
    之13規定，以訴訟標的起訴時之交易價額繳納裁判費，此為
    必備之程式；又原告之訴，有民事訴訟法第249條第1項所列
    各款情形之一，依其情形可以補正，審判長應定期間命其補
    正，亦為同法條第 1項所明定。復按訴訟標的之價額，由法
    院核定。核定訴訟標的之價額，以起訴時之交易價額為準；
    無交易價額者，以原告就訴訟標的所有之利益為準。法院因
    核定訴訟標的之價額，得依職權調查證據，民事訴訟法第77
    條之1第1、2、3項定有明文。又代位權僅為債權人對於債務
    人與第三債務人間之權利義務關係，非構成訴訟標的之事項
    ，是計算其訴訟標的價額，應就債務人與第三債務人間之權
    利義務關係定之（最高法院 101年度台抗字第 56 號裁定可
    參）。
二、查原告起訴主張債務人鄭宜玲將如附表所示不動產（下稱系
    爭不動產）信託登記予被告，致原告之債權不能受償，爰依
    民法第242條規定以原告名義代位鄭宜玲行使權利，並依信
    託法第63條第1項規定終止信託關係，請求被告將系爭不動
    產移轉登記予鄭宜玲等語。是以，原告係代位債務人鄭宜玲
    請求被告將系爭不動產移轉登記予鄭宜玲，計算本件訴訟標
    的價額，應以鄭宜玲請求被告移轉登記之系爭不動產交易價
    值為本件訴訟標的價額。則本件訴訟標的價額應核定為新臺
    幣（下同）1,707,507元【計算式：（土地公告現值43400 
    元/ 平方公尺×面積482平方公尺×權利範圍578/10000＝85798
    7，元以下4捨5入）＋（建物課稅現值498400 元）＝0000000
    元】，應徵裁判費17,929元，扣除原告已繳納1,770元，原
    告尚應補繳裁判費16,159元。茲依民事訴訟法第249 條第1 
    項但書之規定，限原告於收受本裁定送達5日內補繳，逾期
    不繳，即駁回其訴，特此裁定。
三、依民事訴訟法第249條第1項但書之規定。
中　　華　　民　　國　　111 　年　　7 　　月　   14 　日
                  臺灣臺中地方法院臺中簡易庭
                          法　官　吳蕙玟
以上正本證明與原本無異。
如不服本裁定關於核定訴訟標的金額部分，應於裁定送達後10日
內向本院提出抗告狀，並繳納抗告費新臺幣1000元；其餘關於命
補繳裁判費部分，不得抗告。
中　　華　　民　　國　　111 　年　　7 　　月　　14　　日
                          書記官  楊思賢